Contato

97

Rua Miguel Bombarda, n97 2. Esq 962575648 (Home) marciomarta@hotmail.com

www.linkedin.com/in/marcioantunes-7394b25b (LinkedIn)

Principais competências

Tradução Microsoft Office Interpretação

Marcio Antunes

Intérprete Língua Gestual Portuguesa

Barreiro, Setúbal, Portugal

Resumo

Sou Licenciado em Interpretação de Língua Gestual Portuguesa, pela Escola Superior de Educação de Coimbra. Sou também Técnico Comercial CEF nivel IV. Tenho um enorme gosto pela comunicação e por novos desafios. Sempre disposto a aprender e a colocar em prática as aprendizagens. Boa capacidade de organização e empenho profissional adquiridas pela experiência em trabalhar em regime freelance.

Experiência

Faculdade de Belas-Artes da Universidade de Lisboa Interprete de Língua Gestual Portuguesa janeiro de 2018 - Present (2 anos 5 meses)

Ministério da Educação Técnico Especializado novembro de 2016 - janeiro de 2018 (1 ano 3 meses) Portugal

Associação Portuguesa de Surdos Intérprete de Língua Gestual Portuguesa novembro de 2015 - 2016 (1 ano)

Lisboa e Região, Portugal

Estágio Profissional em Interpretação de Língua Gestual Portuguesa. Tradução e Interpretação em Língua Gestual Portuguesa entre surdos e ouvintes em diferentes áreas e contextos, como:

- Consultas médicas:
- -Visitas culturais e de lazer com grupos;
- -Reuniões Laborais e outras;
- -Atendimentos na Administração Pública;
- -Conferências;
- -Telefonemas.

Lidl

Vendedor

agosto de 2013 - setembro de 2015 (2 anos 2 meses)

Penacova

Colaborador numa das lojas desta empresa

Trabalhador conta própria Trabalhador independente setembro de 2011 - agosto de 2013 (2 anos)

Coimbra e Região, Portugal

Brossecar

Colaborador/gerente de armazém janeiro de 2010 - setembro de 2011 (1 ano 9 meses)

Vila Nova de Poiares, Coimbra, Portugal

Formação acadêmica

Escola Superior de Educação de Coimbra

Lincenciatura, Língua Gestual Portuguesa · (2011 - 2015)

E.B. 2, 3/ S Dr. Daniel de Matos

CEF nível 4, Técnico Comercial · (2007 - 2009)

E.B. 2, 3/ S Dr. Daniel de Matos

CEF nível 3, Assistente Administrativo · (2006 - 2007)

Universidade de Coimbra

Mestrado em Intervenção Social, Inovação e Empreendedorismo · (2016)